最高法院刑事判決　　　　　　　　　　　　　　　　九十三年度台非字第二九０號
　　上　訴　人　最高法院檢察署檢察總長
　　被　　　告　甲○○
　　　　　　　　　　　　在台灣台東監獄岩灣分監執行）
右上訴人因被告偽造文書案件，對於台灣新竹地方法院中華民國九十二年五月十五日
第一審確定簡易判決（九十一年度竹簡字第四七六號，聲請案號：台灣新竹地方法院
檢察署九十一年度偵字第三七０五號），認為違法，提起非常上訴，本院判決如左：
    主  文
原判決撤銷。
甲○○偽造署押，足以生損害於公眾及他人，處有期徒刑肆月，如易科罰金，以參佰
元折算壹日。
新竹縣警察局竹北分局九十年七月二十六日警詢筆錄上偽造之「林宗皓」簽名壹枚、
指印肆枚；該分局採集之Ａ一九八號尿液貳瓶上各偽造之「林宗皓」簽名壹枚、指印
伍枚，均沒收。
    理  由
非常上訴理由稱：「按受有期徒刑之執行完畢，或受無期徒刑或受有期徒刑一部之執
行而赦免後，五年以內再犯有期徒刑以上之罪者，始為累犯，刑法第四十七條定有明
文。查本件被告前犯竊盜罪，經台灣高等法院八十九年度上易字第一六七八號判處有
期徒刑七月確定，雖於民國八十九年十月十一日入監執行，然於執行期間之同年十二
月二十九日，另因違反毒品危害防制條例案件，借提至台灣桃園看守所附設勒戒所執
行觀察、勒戒，迄九十年一月十八日認無繼續施用傾向而出所；嗣於九十年十月四日
又因違反毒品危害防制條例案件，經法院裁定令入台灣新竹看守所附設勒戒所執行觀
察、勒戒，至九十年十月十九日認無繼續施用傾向而出所；繼於九十一年五月二十四
日再因三犯違反毒品危害防制條例案件，經法院裁定令入台灣新竹戒治所強制戒治，
至九十二年五月二十四日執行戒治期滿。翌日即九十二年五月二十五日始再接續執行
前述竊盜罪剩餘之刑期，至九十二年六月三十日方執行完畢，有台灣高等法院檢察署
檢察官九十二年戒執更丁字第一一之一號執行指揮書、台灣新竹地方法院檢察署刑案
資料查註紀錄表及前開各該執行指揮書在卷可稽。乃原法院對是否累犯，應依職權調
查而未予調查，誤認被告竊盜案件所判處之有期徒刑七月，已於九十年二月三日執行
完畢，五年以內再犯本件有期徒刑以上之罪，而依刑法第四十七條論以累犯，揆諸首
揭說明，原判決自有適用法則不當之違法，案經確定，且於被告不利。爰依刑事訴訟
法第四百四十一條、第四百四十三條提起非常上訴，以資糾正」等語。
本院按：依刑法第四十七條規定，受有期徒刑之執行完畢，或受無期徒刑或有期徒刑
一部之執行而赦免後，五年以內再犯有期徒刑以上之罪者，始為累犯。本件被告甲○
○於八十八年間因犯竊盜罪，經台灣高等法院於民國八十九年十月十一日以八十九年
度上易字第一六七八號判決判處有期徒刑七月確定，於同年十一月四日入監執行，刑
期原應至九十年二月三日屆滿，惟於入監執行前之八十九年二月間，因另犯施用第二
級毒品罪，經台灣桃園地方法院於八十九年五月三十一日裁定應送勒戒處所觀察、勒
戒，台灣桃園地方法院檢察署檢察官並於八十九年十二月二十九日向台灣台北監獄借
提執行，至九十年一月十七日認無繼續施用毒品傾向而釋放；九十年五月間，被告再
犯施用第二級毒品罪，復經台灣新竹地方法院於九十年五月十五日裁定應送勒戒處所
觀察、勒戒確定，由台灣新竹地方法院檢察署檢察官於同年十月四日指揮送台灣新竹
看守所附設勒戒所執行，至同年月十九日釋放；九十年十二月間又因三犯施用第二級
毒品罪，再經台灣新竹地方法院裁定令入戒治處所施以強制戒治確定，而於九十一年
五月二十四日入台灣新竹戒治所強制戒治，至九十二年五月二十三日戒治期滿，九十
二年五月二十六日始繼續執行前揭竊盜罪剩餘之刑期，至九十二年六月三十日刑期屆
滿執行完畢，有台灣高等法院檢察署檢察官九十二年戒執更丁字第一一｜一號執行指
揮書、台灣新竹地方法院檢察署刑案資料查註紀錄表及上開各執行指揮書可查。則被
告於九十年七月二十六日犯本件偽造署押罪時，其前因犯上開竊盜罪所處有期徒刑七
月，自尚未執行完畢，並不成立累犯。原審不察，於本件簡易判決內，誤認被告上開
竊盜罪所處有期徒刑七月，已於九十年二月三日執行完畢，而依累犯論處，適用刑法
第二百十七條第一項、第四十七條、第四十一條第一項前段、第二百十九條，罰金罰
鍰提高標準條例第二條論處被告偽造署押，足以生損害於公眾及他人，累犯罪刑（處
有期徒刑五月，如易科罰金以三百元折算一日，偽造之簽名、指印等署押均沒收），
自有判決適用法則不當之違背法令。案經確定，且於被告不利，非常上訴意旨執以指
摘，洵有理由，應由本院將原判決撤銷，另行判決，以資救濟。
據上論結，應依刑事訴訟法第四百四十七條第一項第一款但書，刑法第二百十七條第
一項、第四十一條第一項前段、第二百十九條，罰金罰鍰提高標準條例第二條，判決
如主文。
中　　　華　　　民　　　國　　九十三　　年　　 十二 　　月　　　九　　　日
                              最高法院刑事第十一庭
                                  審判長法官  張　淳　淙
                                        法官  謝　俊　雄
                                        法官  蘇　振　堂
                                        法官  張　春　福
                                        法官  呂　丹　玉
      右正本證明與原本無異
                                              書  記  官
中　　　華　　　民　　　國　　九十三　　年　　 十二 　　月　　 十五 　　日
                                                                        Ｌ
附錄：本件論罪法條
刑法第二百十七條第一項
偽造印章、印文或署押，足以生損害於公眾或他人者，處三年以下有期徒刑。
